臺灣屏東地方法院刑事裁定
111年度訴字第579號
被      告  何明昌





指定辯護人  本院公設辯護人謝弘章  
上列被告因違反毒品危害防制條例案件，經檢察官提起公訴（11
1年度偵字第8644號、111年度少連偵字第59號），本院裁定如下
：
    主  文
甲○○自民國一百一十一年十二月十二日起延長羈押貳月。
    理  由
一、被告因違反毒品危害防制條例案件，前於偵查中經檢察官向
    本院聲請羈押（本院111年度聲羈字第146號），經本院法官
    訊問後，於民國111年7月13日裁定羈押在案。嗣檢察官於同
    年9月7日以111年度偵字第8644號、111年度少連偵字第59號
    向本院提起公訴，案件於同年月12日繫屬本院，復經本院訊
    問後，認被告尚有事實足認有逃亡、勾串共犯或證人及反覆
    實施同一犯罪之虞，爰依刑事訴訟法第101條第1項第1款、
    第2款、第3款、第101條之1第1項規定，由受命法官處分自
    該日起羈押3月，並禁止接見通信。後經被告於本院審理時
    聲請具保停止羈押，復為本院於111年11月18日以111年度聲
    字第1144號駁回聲請，惟解除禁止接見通信，合先敘明。
二、羈押被告，偵查中不得逾2月，審判中不得逾3月。但有繼續
    羈押之必要者，得於期間未滿前，經法院依第101條或第101
    條之1之規定訊問被告後，以裁定延長之；延長羈押期間，
    審判中每次不得逾2月，刑事訴訟法第108條第1項前段、第5
    項前段定有明文。
三、經查：
　㈠茲因被告羈押期間即將屆滿，經本院於111年12月7日訊問被
    告後，審諸被告供述及卷內證據並經本院於111年11月18日
    為有罪裁判，認其犯罪嫌疑仍屬重大。又被告前於100、107
    年間，因刑事執行案件及詐欺案件分有二次通緝紀錄，前者
    因無法繳納易科罰金而未報到，後者經合法寄存送達始發布
    通緝，此據被告於本院訊問時自承於卷（本院卷第35頁），
    且本次犯行經本院一審判處有期徒刑3年8月（共7次）、2年
    6月、2年2月，均屬不得易科罰金之刑。則被告於得易科罰
    金之罪刑猶為逃亡，本案刑度又顯較過往之罪刑為重，自有
    事實及相當理由足認其有畏罪而逃之虞。至辯護人固主張：
    前次通緝紀錄是99年的案件，當時被告年紀尚輕，才未前往
    繳納罰金，107年在橋頭地檢之通緝為不起訴處分等語，惟
    縱認被告於100年間之通緝紀錄係因其年紀尚輕，然復於107
    年間即再遭通緝，難認被告歷100年間之通緝後即吸取教訓
    並全然尊重司法追訴，再參以重罪常伴隨有逃亡之高度可能
    ，此係趨吉避凶、脫免刑責、不甘受罰之基本人性，則上揭
    主張均尚無從解消被告再行逃亡之風險。
　㈡又被告遭查扣之毒品咖啡包共計115包、甲基安非他命4包，
    種類多樣、數量非少，且依本院所認定之事實及卷證資料，
    被告亦利用自身微信帳號及他人微信帳號主動散布販賣毒品
    之資訊，可知其有能力尋找大量貨源，並藉由自身的銷售管
    道以牟利之事實，復有多位證人指證被告係以販賣毒品為業
    ，可見其既有之毒品銷售網路已為建立，且被告亦始終未供
    承其毒品來源或供檢警偵查之線索，致該銷售網路亦尚未為
    查獲消滅，又卷內復查無被告有取得何其他正當工作之相關
    佐證，實有事實足認有反覆實施同一犯罪之虞，而有羈押之
    原因。
　㈢本院審酌本件被告所涉上開犯行為最輕本刑七年、五年以上
    之罪，足見所侵害法益情節重大，又自被告持有大量貨源、
    卻又不願供出其毒品來源之情狀，可推知其參與毒品銷售網
    路之程度甚深，復本院於延押訊問時再次詢問被告是否願意
    供陳上游，然被告仍稱：真的是在大帝國認識的，不是我不
    交等語（見本院卷第384至385頁），仍使檢警機關無從以查
    緝方式阻斷被告再犯風險。且上述逃亡、再犯風險甚高，倘
    以具保、限制住居或其他替代性手段，尚無從有效降低上述
    風險。此外，兼衡社會秩序及公共利益、被告人身自由之私
    益及防禦權受限制之程度，認對被告延長羈押尚屬適當必要
    ，合乎比例原則。爰裁定被告自111年12月12日起，延長羈
    押2月。
四、依刑事訴訟法第108條第1項、第2項、第5項、第220條，裁
    定如主文。
中　　華　　民　　國　　111 　年　　12　　月　　7 　　日
                  刑事第一庭    審判長法  官  王以齊
　　　　　　　　　　　　　　　　　　　法　官  楊宗翰
　　　　　　　　　　　　　　　　　　　法　官  吳品杰
以上正本證明與原本無異。
如不服本裁定應於裁定送達後5日內向本院提出抗告書狀敘述抗
告之理由抗告於臺灣高等法院高雄分院。
中　　華　　民　　國　　111 　年　　12　　月　　7 　　日
                                      書記官  沈君融